【裁判字號】    98,交聲,1249
【裁判日期】    980902
【裁判案由】    違反道路交通管理處罰條例聲明異議
【裁判全文】
臺灣桃園地方法院交通事件裁定        98年度交聲字第1249號
原處分機關  交通部公路總局新竹區監理所
異  議  人
即受處分人  丙○○
                    17號
上列異議人即受處分人因違反道路交通管理處罰條例案件，對於
交通部公路總局新竹區監理所中華民國98年5 月20日所為之處分
（原處分案號：壢監裁字第裁53-DB0000000號）聲明異議，本院
裁定如下：
    主  文
異議駁回。
    理  由
一、按汽車駕駛人，行經有燈光號誌管制之交岔路口闖紅燈者，
    處新臺幣（下同）1,800 元以上5,400 元以下罰鍰，道路交
    通管理處罰條例第53條第1 項定有明文。又按汽車駕駛人有
    前開第53條規定之情形者，除依該條處罰鍰外，並予記違規
    點數3 點，同條例第63條第1 項第3 款亦有明文規定。
二、本件原處分機關交通部公路總局新竹區監理所係以：異議人
    即受處分人（下稱異議人）丙○○於民國98年4 月15日晚上
    11時11分許，駕駛車牌號碼8U-749號自用曳引車（下稱系爭
    自用曳引車），沿桃園縣蘆竹鄉○○○○路往南山路方向行
    駛，於行經南山路3 段山腳國小前路口時，闖紅燈直行南山
    路，適舉發單位桃園縣政府警察局蘆竹分局外社派出所員警
    於該處執行勤務，見狀遂以異議人駕車行經有燈光號誌管制
    之交岔路口闖紅燈為由，依違反道路交通管理處罰條例第53
    條第1 項之規定掣單舉發，嗣異議人提出申訴，經原處分機
    關函請舉發單位調查結果，仍認異議人確有前開違規行為，
    原處分機關乃依上開條文、道路交通管理處罰條例第63條第
    1 項、違反道路交通管理事件統一裁罰基準及處理細則第43
    條、第44條及第67條等規定，於98年5 月20日以壢監裁字第
    裁53-DB0000000號違反道路交通管理事件裁決書，裁處異議
    人罰鍰3,600 元，並記違規點數3 點在案。
三、聲明異議意旨略以：上開路口共有3 條停止線，而異議人所
    駕駛之系爭曳引車於通過第2 條停止線時，號誌才剛轉為黃
    燈，但因第2 條與第3 條停止線之距離只有約53台尺，而異
    議人所駕駛之系爭曳引車車頭於通過第3 條停止線時，號誌
    才正由黃燈轉為紅燈，故異議人並未闖紅燈，且員警當時是
    躲在路旁鐵籬笆內，應該看不到異議人駕車通過路口停止線
    之情形云云。
四、經查：
    (一)異議人於前揭時間駕駛系爭自用曳引車，沿桃園縣蘆竹鄉
      ○○○○路往南山路方向行駛，於行經南山路3 段山腳國
      小前路口時，確有闖紅燈直行南山路之行為等情，業據證
      人即本件舉發員警徐宏明於本院調查時結證稱：本件交通
      違規是由伊所舉發，當天伊是與甲○○○○一同在南山路
      執行取締交通違規勤務，伊等是駕駛巡邏車在山腳國小對
      面之南山路上實施定點攔檢，當時異議人是駕車由南山北
      路往南山路方向行駛，而於泉州路與南山北路口之號誌已
      經由黃燈轉為紅燈之際通過路口，繼於山腳國小前路口之
      號誌已經轉為紅燈後未停車而繼續通過路口，所以伊等才
      攔檢異議人並舉發闖紅燈；異議人於通過南山北路與泉州
      路口時，號誌已經開始轉變，異議人理應開始減速並在山
      腳國小前之路口停等紅燈，但異議人於未減速之情況下通
      過山腳國小前之路口，甚至於伊等攔檢時，異議人是緊急
      剎車，停車位置已超越伊等所站立之位置，故於異議人下
      車後，伊還告誡異議人駕駛化學車不應車速過快；異議人
      並非於山腳國小前之路口號誌轉為紅燈時已駕車車頭通過
      路口停止線，而是在號誌轉換為紅燈約5 至10秒後，才駕
      車通過路口等語明確（參見本院卷第25頁背面、第26頁）
      ，核與證人甲○○○○於本院調查時結證稱：伊於乙○○
      ○○舉發本件交通違規時確有在場，當時伊等是站在山腳
      國小前之南山路上，距離路口不到50公尺，伊看到山腳國
      小前路口之號誌已經是紅燈，過了一會兒就發現異議人駕
      車通過路口，伊等就將異議人攔下並舉發闖紅燈；當時伊
      看到號誌轉為紅燈時，路口停止線前還沒有車輛，異議人
      是在號誌轉為紅燈後才通過路口停止線，且是未減速即直
      接通過路口等語情節相符（參見本院卷第27頁），並有舉
      發現場圖1 紙（參見本院卷第29頁）、舉發現場照片6 幀
      （參見本院卷第30至32頁）及勤務分配表1 紙（參見本院
      卷第33頁）。
    (二)至異議人雖以前揭情詞置辯；惟查，異議人於前揭時、地
      確有駕車行經有燈光號誌管制之交岔路口而闖紅燈之交通
      違規行為，業據證人徐宏明及甲○○○○於本院調查時結
      證綦詳，均已如前述，而證人乙○○○○雖係本件舉發員
      警，另證人甲○○○○係在場執勤之員警，惟渠等到庭所
      陳述之上開舉發及目擊經過，經查尚無違反經驗或論理法
      則之處，且遍查本件卷存證據資料，亦無任何積極證據足
      以證明上開證人前揭所述係虛偽不實，亦無足可顯信上開
      證人陳述不可採信之品性證據或前科證據存在，自不得僅
      因上開證人為本件開單舉發異議人或在場執勤之員警，即
      遽予否認渠等上開證述之可信性，況上開證人與異議人間
      素昧平生，並無仇隙嫌怨，而警員執行公務時，本身即受
      有行政懲處責任之監督，且到庭具結作證，更係以刑事責
      任擔保其證言之真實性，從而，證人徐宏明及甲○○○○
      於本院調查時所結證前情，應堪採信確屬實情。又徐宏明
      及甲○○○○於目擊及舉發本件交通違規時，渠等所站立
      之位置距離上開路口未逾50公尺，雖無法看到路口全貌，
      但可清楚目及異議人駕車通過路口之情形，其間並無障礙
      物或視線死角，且周邊均有路燈，光線良好等情，業據證
      人徐宏明及甲○○○○於本院調查時結證無訛且互核一致
      （參見本院卷第26至28頁），並有前揭舉發現場圖及舉發
      現場照片附卷可據，足見本案舉發員警於舉發當時，亦無
      因遭障礙物遮蔽或視線不佳而有錯看之虞，是異議人辯稱
      ：員警躲在路旁鐵籬笆內，看不到伊駕車通過路口停止線
      之情形云云，要與事實尚有不符，自難採信為真。從而，
      異議人前揭辯詞均無非事後卸責之詞，尚無足據以為有利
      異議人之認定。
五、綜上所述，本件事證明確，異議人於前揭時、地駕車行經有
    燈光號誌管制之交岔路口闖紅燈之違規行為，要屬明確，洵
    堪認定。是以，原處分機關依前揭道路交通管理處罰條例第
    53條第1 項、違反道路交通管理事件統一裁罰基準及處理細
    則第43條、第44條、第67條暨違反道路交通管理事件統一裁
    罰標準表之規定，裁處異議人罰鍰3,600 元，並依同條例第
    63條第1 項第3 款規定，併予記違規點數3 點，其認事用法
    均核無違誤。是異議人之異議，為無理由，應予駁回。
據上論斷，應依道路交通案件處理辦法第19條，裁定如主文。
中    華    民    國    98    年    9     月    2     日
                      交通法庭  法  官     陳振嘉
以上正本證明與原本無異。
如不服本裁定，應於收受送達後5 日內向本院提出抗告狀。
                                書記官     李佳穎
中    華    民    國    98    年    9     月    8     日


司法院資訊處製作；財團法人民間司法改革基金會備份。
